【裁判字號】    97,易,3893
【裁判日期】    971016
【裁判案由】    詐欺
【裁判全文】
臺灣臺中地方法院刑事判決              97年度易字第3893號
公  訴  人  臺灣臺中地方法院檢察署檢察官
被      告  甲○○
上列被告因詐欺案件，經檢察官提起公訴（九十七年度偵字第一
七○六○號），本院合議庭裁定由受命法官獨任進行簡式審判程
序，判決如下：
    主    文
甲○○共同意圖為自己不法之所有，以詐術使人將本人之物交付
，處有期徒刑伍月，如易科罰金，以新臺幣壹仟元折算壹日。
    犯罪事實
一、甲○○與真實姓名不詳之詐欺集團成年成員，共同基於意圖
    為自己不法所有之犯意聯絡，約定由甲○○負責收集人頭帳
    戶，及以提款卡提領向被害人所詐得之款項。而由甲○○於
    民國（下同）九十六年九月二十七日上午十時許，在台中市
    北屯區公所旁停車場，向張家銘（其涉犯幫助詐欺罪嫌部分
    ，業經臺灣高等法院臺中分院以九十七年度上易字第一○五
    ○號判處有期徒刑五月，並於九十七年六月二十三日確定在
    案，另由檢察官為不起訴處分）借用張家銘向臺中文心路郵
    局所申設開立第00000000000000號帳戶之存摺、印章、提款
    卡（包括密碼）以供使用。其後甲○○夥同該詐欺集團成年
    成員共同基於意圖為自己不法所有之犯意聯絡，於九十六年
    九月二十八日，由該詐欺集團成年成員撥打電話予丙○○，
    向丙○○佯稱：渠涉嫌販賣帳戶給詐欺集團，應將所有帳戶
    內存款提領出來，並匯入一個公信帳戶內以證明自己清白等
    語，使丙○○信以為真而陷於錯誤，遂於同日依該成員指示
    ，將新臺幣（下同）十萬元匯至張家銘所有上開臺中文心路
    郵局帳戶。旋由甲○○於同日前往臺中公益路郵局所設提款
    機，以提款卡分別提領六萬元、三萬七千元。
二、案經臺灣臺中地方法院檢察署檢察官簽分偵查起訴。
    理    由
一、本件被告甲○○所犯係死刑、無期徒刑、最輕本刑為三年以
    上有期徒刑以外之罪，其於準備程序中就被訴事實為有罪之
    陳述，經告知簡式審判程序之旨，並聽取公訴人及被告之意
    見後，本院合議庭認為適宜而裁定由受命法官獨任進行簡式
    審判程序。又按被告以外之人於審判外之陳述，雖不符前四
    條之規定，而經當事人於審判程序同意作為證據，法院審酌
    該言詞陳述或書面陳述作成時之情況，認為適當者，亦得為
    證據。當事人、代理人或辯護人於法院調查證據時，知有第
    一百五十九條第一項不得為證據之情形，而未於言詞辯論終
    結前聲明異議者，視為有前項之同意，刑事訴訟法第一百五
    十九條之五定有明文。經查證人即被害人丙○○、證人張家
    銘分別於警詢時之指證述，被告及檢察官在本院準備程序中
    均未爭執其證據能力，且均未於本案言詞辯論終結前聲明異
    議，本院審酌證人即被害人丙○○、證人張家銘分別於警詢
    時之指證述，係於案發後就其等親身經歷之事實所為，且依
    其等陳述作成時之情況，並無不適當之情形，依刑事訴訟法
    第一百五十九條之五第二項規定，均有證據能力，合先敘明
    。
二、上揭犯罪事實，業據被告甲○○於本院行準備程序、審理時
    坦承不諱，核與證人即被害人丙○○、證人張家銘分別於警
    詢時指證述之情節相符，並有張家銘所有上開臺中文心路郵
    局查詢帳戶最近交易資料影本一份、被害人丙○○提出之郵
    政國內匯款執據影本一紙、臺中公益路郵局監視錄影光碟一
    片附卷可憑，足見被告之自白與事實相符。本件事證明確，
    被告犯行堪以認定。
三、核被告甲○○所為，係犯刑法第三百三十九條第一項之詐欺
    取財罪。被告與該詐欺集團成年成員間就上開犯行，有犯意
    之聯絡及行為之分擔，應論以共同正犯。爰審酌被告就本案
    係參與負責收集人頭帳戶，並以提款卡提領向被害人所詐得
    之款項，使其他共同正犯即其他詐欺集團成年成員得以詐騙
    被害人，增加犯罪偵查機關查察犯罪困難，使其等得以隱匿
    真實身分，減少遭查獲之風險，及其犯罪之動機、目的、手
    段，對社會所生危害，尚未與被害人達成和解賠償損害，與
    犯後坦承犯行，態度尚稱良好等一切情狀，量處如主文所示
    之刑，並諭知易科罰金之折算標準，以示懲儆。
四、據上論斷，應依刑事訴訟法第二百七十三條之一第一項、第
    二百九十九條第一項前段，刑法第二十八條、第三百三十九
    條第一項、第四十一條第一項前段，刑法施行法第一條之一
    ，判決如主文。
本案經檢察官乙○○到庭執行職務。
中    華    民    國    97    年    10    月    16    日
                  刑事第二庭    法  官  朱光國
上正本證明與原本無異。
如不服本判決，應於收受送達後10日內向本院提出上訴書狀（應
敘述具體理由並附繕本）。
上訴書狀如未敘述理由，應於上訴期間屆滿後20日內補提理由書
於本院。
                                書記官  張孝妃
中    華    民    國    97    年    10    月    16    日
附錄論罪科刑法條
刑法第339條第1項：
意圖為自己或第三人不法之所有，以詐術使人將本人或第三人之
物交付者，處5年以下有期徒刑、拘役或科或併科1千元以下罰金
。


司法院資訊處製作；財團法人民間司法改革基金會備份。
